臺灣士林地方法院民事裁定
111年度抗字第166號
抗  告  人  張陳奎成（原名陳奎成、李奎成、李烽維）  
            張惠玲  
相  對  人  合迪股份有限公司
法定代理人  陳鳳龍
上列當事人間因本票裁定事件，抗告人對於中華民國111年7月13
日本院111年度司票字第9061號裁定提起抗告，本院裁定如下：
    主  文
抗告駁回。
抗告程序費用新臺幣壹仟元由抗告人負擔。
    理  由
一、按執票人向本票發票人行使追索權時，得聲請法院裁定後強
    制執行。在票據上簽名者，依票上所載文義負責。二人以上
    共同簽名時，應連帶負責。票據法第123 條、第5條分別定
    有明文。次按對於債務人之債權，於法院裁定開始更生或清
    算程序前成立者，為更生或清算債權。前項債權，除本條例
    別有規定外，不論有無執行名義，非依更生或清算程序，不
    得行使其權利；法院裁定開始更生程序後，對於債務人不得
    開始或繼續訴訟及強制執行程序。但有擔保或有優先權之債
    權，不在此限。消費者債務清理條例（下稱消債條例）第28
    條、第48條第2項固有明文，惟消債條例第48條第2項限制債
    權人不得開始或繼續訴訟之規定，以更生債權為限（臺灣高
    等法院暨所屬法院102年法律座談會民事類提案第18號審查
    意見參照）。又本票執票人依上開法條之規定，聲請法院裁
    定許可對發票人強制執行，係屬非訟事件程序，法院僅就形
    式上審查得否准許強制執行，此項裁定並無確定實體上法律
    關係存否之效力，如發票人就票據債務之存否有爭執時，應
    由發票人提起確認之訴，以資解決。最高法院56年度台抗字
    第714號、57年度台抗字第76號裁定可資參照。是法院辦理
    本票執票人聲請裁定准許向本票發票人強制執行事件，僅審
    查本票形式上要件是否具備，無庸亦無從審究本票原因關係
    債權是否存在之實體事項。
二、相對人於原審主張：相對人執有抗告人於民國111年1月3日
    簽發、票面金額為新臺幣（下同）55萬2,000元、到期日為1
    11年5月4日之本票1紙（下稱系爭本票），並免除作成拒絕
    證書。詎於屆期提示後未獲清償，爰依票據法第123條規定
    ，聲請裁定許可強制執行，並據其於原審提出與所述相符之
    系爭本票為證，經原審審核後認為系爭本票之票據債務確已
    屆期，相對人得對發票人即抗告人行使追索權，而裁定准許
    強制執行（下稱原裁定）。
三、抗告意旨略以：抗告人業經臺灣新北地方法院（下稱新北地
    院）裁定更生，目前尚在執行中，相對人自不得持系爭本票
    對抗告人聲請准予強制執行；又兩造間並無債務存在等語。
四、經查：
　㈠相對人於原審提出之系爭本票，已具備本票應記載事項，而
    屬有效之本票，且已屆到期日，抗告人依法應給付全數票款
    ，惟其並未給付票款，相對人聲請裁定准許強制執行，原裁
    定據以准許，於法核無不合。
　㈡抗告人張陳奎成前經新北地院104年度消債更字第286號裁定
    自104年9月16日下午4時起開始更生程序，並命司法事務官
    進行更生程序，而以104年度司執消債更字第266號更生執行
    事件進行，並於105年2月18日裁定認可更生方案等情，有新
    北地院104年度消債更字第286號裁定、104年度司執消債更
    字第266號裁定在卷可稽，惟抗告人張陳奎成係於111年1月3
    日簽發系爭本票，系爭本票債務顯係成立於更生程序開始之
    後，非屬消債條例第28條所定之更生債權，而無同條例第48
    條第2項規定之適用，抗告人張陳奎成主張相對人不得持系
    爭本票聲請准予強制執行云云，自屬無據。
　㈢又抗告人張惠玲並無消債條例案件一節，有新北地院111年9
    月13日新北院賢文字第1110001453號函在卷可稽（見本院卷
    第30頁），抗告人張惠玲亦未提出其有經裁定更生之證明，
    其此部分主張亦非可採。
　㈣至抗告人主張兩造間並無債務等語，核屬對實體事項之抗辯
    ，揆諸首揭說明，抗告人前揭所陳之主張，應另行提起訴訟
    解決，要非本件非訟程序所得審究，本院自仍應為許可強制
    執行之裁定。
　㈤從而，原法院裁定准予系爭本票得為強制執行，並無不當，
    抗告意旨指摘原裁定不當，求予廢棄，為無理由，應予駁回
    。
五、爰裁定如主文。
中　　華　　民　　國　　111 　年　　9 　　月　　22　　日
                  民事第二庭  法  官　蔡子琪
以上正本係照原本作成。
本件裁定不得再為抗告。
中　　華　　民　　國　　111 　年　　9 　　月　　22　　日
                              書記官  周苡彤